臺灣高等法院臺中分院刑事裁定
111年度聲字第2557號

聲  請  人  
即  被  告  林其賢



上列被告因毒品危害防制條例等案件(本院111年度上訴字第2009
號），聲請具保停止羈押，本院裁定如下：
    主  文
聲請駁回。
    理  由
一、聲請意旨略以：㈠聲請人即被告林其賢（下稱被告）所犯之
    罪，均已坦白供認，且經貴院判決判刑，刑期已定，已無羈
    押必要。㈡被告家中有年邁雙親，健康狀況越來越差，亦擔
    心女兒無人照顧，被告此次罪責極重，不想因此造成遺憾，
    且年關將近，請求准予被告於執行前，再和家人團聚一下及
    略盡孝道，略盡為人子、為人父之責，被告絕不會逃亡，請
    求准予具保停止羈押，被告願意於執行前每日固定向警察或
    法院報到，或交付保證金等以代替羈押云云。
二、按被告及得為其輔佐人之人或辯護人，得隨時具保，向法院
    聲請停止羈押，刑事訴訟法第110條第1項定有明文。次按羈
    押被告之目的，在於確保訴訟程式之進行、確保證據之存在
    、真實及確保刑罰之執行，而被告有無羈押之必要，及羈押
    後其原因是否仍然存在，有無繼續羈押之必要，應否延長羈
    押等等，均屬事實認定之問題，法院有依法認定裁量之職權
    ，自得就具體個案情節予以斟酌決定，如就客觀情事觀察，
    法院許可羈押之裁定在目的與手段間之衡量，並無明顯違反
    比例原則情形，即無違法或不當可言。又執行羈押後有無繼
    續之必要，仍許由法院斟酌訴訟進行程度及其他一切情事而
    為認定。聲請停止羈押，除有同法第114條各款所列情形之
    一不得駁回者外，其准許與否，該管法院有自由裁量之權。
三、經查：
  ㈠被告涉犯毒品危害防制條例第4條第1項及第6項之販賣第一級
    毒品未遂罪、毒品危害防制條例第4條第2項之販賣第二級毒
    品罪、毒品危害防制條例第8條第1項轉讓第一級毒品罪，及
    槍砲彈藥刀械管制條例第7條第4項非法持有非制式手槍罪，
    犯罪嫌疑重大，經臺灣臺中地方法院（下稱原審法院）於民
    國111年7月25日以111年度訴字第627號判決分別判處有期徒
    刑6年2月、5年2月（3罪）、7月（2罪），定應執行刑為有
    期徒刑10年10月。被告不服原審判決，提起上訴，由本院以
    111年度上訴字第2009號案件審理，前經本院訊問後，認為
    被告之犯罪嫌疑重大，有刑事訴訟法第101條第1項第3款之
    情形，非予羈押，顯難進行審判，於111年8月23日起執行羈
    押3月；羈押期間屆滿前，復經本院法官於111年11月1日訊
    問被告後，認為被告羈押原因仍然存在，斟酌被告犯罪情節
    ，及其所涉犯罪事實對社會侵犯之危害性及刑罰權遂行之公
    益，與被告人身自由之私益，兩相利益衡量後，認對被告為
    羈押處分乃合乎比例原則，而有繼續羈押之必要，應自111
    年11月23日起延長羈押2月等情，有本院111年11月1日訊問
    筆錄、111年11月3日延長羈押裁定在卷可佐。
  ㈡被告涉犯之販賣第一級毒品罪、販賣第二級毒品罪、非法持
    有非制式手槍罪均為最輕本刑5年以上有期徒刑之罪，屬刑
    事訴訟法第101條第1項第3款所定之罪，業經原審法院就被
    告所犯之販賣第一級毒品未遂罪（1罪）、販賣第二級毒品
    罪（2罪）、毒品危害防制條例第8條第1項轉讓第一級毒品
    罪（2罪）、槍砲彈藥刀械管制條例第7條第4項非法持有非
    制式手槍罪（1罪），均判處罪刑，並定應執行刑為有期徒
    刑10年10月，復經本院於111年11月15日以111年度上訴字第
    2009號判決上訴駁回，被告不服本院判決，提起第三審上訴
    ，而有後續審判及執行程序尚待進行，衡情遭判處重刑者，
    常伴有逃亡之高度可能性，此為趨吉避凶、脫免刑責、不甘
    受罰之基本人性，實有相當理由可預期被告逃匿以規避審判
    程序進行及刑罰執行之可能性甚高，而有逃亡之虞，本院經
    斟酌全案情節、被告犯行所生之危害、對其自由拘束之不利
    益及防禦權行使限制之程度後，認若改命被告具保、責付或
    限制住居等侵害較小之手段，仍不足以確保審判或執行程序
    之順利進行，為確保訴訟程式之順利進行及國家刑罰權之具
    體實現，自仍有羈押被告之必要。
  ㈢至於聲請意旨稱被告坦承犯行云云，乃屬被告犯罪後態度之
    評價，尚難據此認其已無羈押之原因或無羈押之必要。另聲
    請意旨所稱有年邁父母、女兒有賴其照顧，請求准予具保停
    止羈押云云，縱認屬實，惟仍屬個人家庭狀況，不影響被告
    羈押原因及羈押必要性之認定，非在本院斟酌是否具保停止
    羈押事由之列。
四、綜上所述，本院審酌卷內所存各相關事證，認被告上開羈押
    原因仍屬存在，且有羈押之必要，並斟酌命被告具保、責付
    或限制住居之手段，尚不足以確保審判或執行程序之順利進
    行等情，自無從准許被告以羈押以外之方式替代之。此外，
    復查無刑事訴訟法第114條所定不得駁回具保聲請，或其他
    法定應停止羈押事由，被告聲請具保停止羈押，應予駁回。
據上論斷，應依刑事訴訟法第220條，裁定如主文。
中　　華　　民　　國　　111 　年　　12　　月　　15　　日
            刑事第十一庭　  審判長法　官　張意聰
                                  法　官　周瑞芬
                                  法　官　陳慧珊
以上正本證明與原本無異。
如不服本裁定，得於收受送達後五日內向本院提出抗告書狀（須
附繕本）。因疫情而遲誤不變期間，得向法院聲請回復原狀。
                                  書記官  李淑芬       
中　　華　　民　　國　　111 　年　　12　　月　　15　　日